# 请教陈版主收购少数股东权益的问题

提问人：辉 哥 2017 时间：2022-05-12 15:11:21
您好陈版，A公司持有B公司90%股权，另外10%为A公司实控人享有，现A公司收购其实控人享有的B公司的10%股权，由于B公司经营多年，虽然实控人出资资本金很少，但经营积累形成了大额的少数股东权益。
（ 1 ）如果A公司按照较低的价格收购少数股权，合并层面少数股东权益减少，差额是不是计入资本公积-股本溢价？
（ 2 ）如果按照（ 1 ）进行操作，是否会造成交易价格不公允，实控人向A公司输送利益的情形？

回答人：chenyiwei
1 、是，按收购少数股权处理，收购价格与所减少的少数股东权益之间的差额调整合并报表层面的资本公积。
2 、可能存在交易不公允的问题。